【裁判字號】    97,消債更,882
【裁判日期】    970826
【裁判案由】    更生事件
【裁判全文】
臺灣板橋地方法院民事裁定           97年度消債更字第882號
聲  請  人  甲○○
上列當事人因消費者債務清理條例聲請更生事件，聲請保全處分
，本院裁定如下：
    主  文
本件裁定公告之日起六十日內，
(一)債務人甲○○（身分證統一編號：Ｚ000000000號）就其所有之
  財產，不得為移轉、設定負擔或其他處分行為。
(二)本院民事執行處96年度執字第86901 號清償債務強制執行事件
  ，就債務人甲○○對於臺灣郵政股份有限公司板橋郵局之各項
  薪資債權（包括薪俸、獎金、津貼、補助費、研究費等）所核
  發移轉命令之強制執行程序應予停止，但扣押命令之強制執行
  程序應予繼續。
    理  由
一、本件聲請意旨略為：聲請人業已聲請更生，惟聲請人對於臺
    灣郵政股份有限公司板橋郵局（下稱板橋郵局）每月應領之
    薪資債權現受鈞院96年度執字第86901 號執行在案，因每月
    持續扣薪後所剩之薪資，仍不足支付小孩的生活費，至今其
    仍必須向同事先行支借以維持全家基本生計，爰依消費者債
    務清理條例第19條規定，爰向本院請求停止扣薪云云。
二、按法院就更生或清算之聲請為裁定前，得因利害關係人之聲
    請或依職權，以裁定為下列保全處分：(一)債務人財產之保全
    處分；(二)債務人履行債務及債權人對於債務人行使債權之限
    制；(三)對於債務人財產強制執行程序之停止；(四)受益人或轉
    得人財產之保全處分；(五)其他必要之保全處分，消費者債務
    清理條例第19條第1 項定有明文。又前項保全處分，除法院
    裁定開始更生或清算程序外，其期間不得逾60日，復為同條
    第2 項前段所明定。蓋於法院就更生或清算之聲請為裁定前
    ，為防杜債務人之財產減少，維持債權人間之公平受償及使
    債務人有重建更生之機會，有依債權人、債務人或其他利害
    關係人之聲請或依職權為一定保全處分之必要。
三、查遠東國際商業銀行股份有限公司（下稱遠東銀行）前曾向
    本院聲請就聲請人對於板橋郵局之各項薪資債權（包括薪俸
    、獎金、津貼、補助費、研究費等）3 分之1 在其執行名義
    債權金額範圍內為強制執行，並經本院於民國97年1 月30日
    核發板院輔96執星字第86901 號移轉命令。嗣因該行持另一
    執行名義向本院聲請就同一薪資債權於其執行名義債權金額
    範圍內為強制執行（原案號：97年度執字第13060 號，併入
    96 年 度執字第86901 號），本院乃將97年1 月30日板院輔
    96 執 星字第86901 號、97年2 月19日板院輔97執辰字第
    13060 號執行命令撤銷，並於97年4 月10日核發板院輔96執
    星字第86901 號移轉命令，由遠東銀行按其不同債權比例逕
    行收取等情，業經本院調閱前揭執行卷宗核閱無訛，並有聲
    請人提出之上開執行命令在卷可稽，堪信為真實。聲請人雖
    聲請本院裁定停止本院96年度執字第86901 號之強制執行程
    序，然同院97年度執字第13060 號案件既已併入該執行案件
    ，並已就原案及新案債權人核發新移轉命令，則本院即有依
    職權併為裁定之必要。且按扣押命令之目的在於凍結聲請人
    之財產，非但未使聲請人財產減少，反可避免聲請人任意處
    分導致財產減少及供日後全體債權人間公平受償，且其扣押
    範圍僅有聲請人對板橋郵局之各項薪資債權3 分之1 ，當無
    礙於聲請人之生計；另聲請人雖主張：其因扣薪之強制執行
    已不足支付小孩的生活費，至今仍須向同事先行借支以維持
    全家基本生計云云，但並未舉證證明如何影響其子女之日常
    生活必要支出，亦未釋明其向何同事茲借金錢並提出相關證
    明文件，亦無法認定此扣薪命令有何影響其生活之可能，尚
    難據此即謂債權人不得對其為任何強制執行行為，故聲請人
    聲請停止法院強制執行之全部，其中關於扣押命令部分之聲
    請為無理由，該執行命令應予繼續，至於移轉命令之部分，
    因涉及扣押金額之終局處分，為避免聲請人財產減少及維持
    債權人間公平受償，則有予以保全之必要，爰依消費者債務
    清理條例第19條第1 項第3 款，裁定如主文。
中    華    民    國    97    年    8     月    26    日
              民事第二庭    法      官  陳麗玲
上為正本係照原本作成
本裁定已於97年8月28日公告，如不服本裁定，應於裁定送達後
10 日內，以書狀向本院提出抗告，並繳納抗告費新臺幣1千元
中    華    民    國    97    年    8     月    27    日
                            書  記  官  陳玉心


司法院資訊處製作；財團法人民間司法改革基金會備份。
